---
title: 'Laboratorio 6: Análisis de sentimientos'
author: "Grupo 7"
date: "9/10/2019"
output: html_document
---

```{r setup, include=FALSE}
knitr::opts_chunk$set(echo = TRUE)
```


# Librerías a usar
```{r}
library("readr") #Lee los archivos 
library("tm")  #Contiene tranformaciones para el text mining
```

# Descripción de los datos  
El dataset es un conjunto de reseñas de 1000 productos diferentes. El tamaño  del conjunto de datos es de 94 Megabytes, donde el conglomerado de datos se encuentra distribuido en un total de 25 columnas. 

El origen de la base de datos proviene de Datafiniti´s Product database e incluye datos de la reseña como el producto, el autor de la reseña, el título, la fecha, etc. 

El tipo de corpus es general dado que contiene diversos ejemplos del habla en idioma inglés que ha sido producido por personas de distintas edades, regiones y clases sociales. Así también se podría calificar como monolingue.
```{r}
#-------------------------------------------------
# Directorios para de cada integrante del grupo

#/Users/odalisrg/Documents/Semestre 6/Data Science/Laboratorio6DS
#-------------------------------------------------

# Se lee y se crea un dataframe del archivo
setwd("/Users/odalisrg/Documents/Semestre 6/Data Science/Laboratorio6DS")
productos <- read_csv("GrammarandProductReviews.csv")
class(productos)
```




# Limpieza y preprocesamiento


## Creación del corpus
```{r}
texto <- paste(productos$reviews.title, collapse = " ")
opini <- Corpus(VectorSource(texto))
```

